【裁判字號】    90,上訴,2241
【裁判日期】    900821
【裁判案由】    違反槍砲彈藥刀械管制條例
【裁判全文】
台灣高等法院刑事判決                            九十年度上訴字第二二四一號
    上  訴  人
    即  被  告  甲○○
右上訴人因違反槍砲彈藥刀械管制條例案件，不服台灣新竹地方法院八十九年度訴字
第五四號，中華民國九十年五月十八日第一審判決（起訴案號：臺灣新竹地方法院
檢察署八十九年度偵字第四五二三號），提起上訴，本院判決如左：
    主  文
原判決撤銷。
甲○○未經許可持有可發射子彈具有殺傷力之改造手槍，處有期徒刑壹年，併科罰金
新臺幣玖萬元。罰金部分如易服勞役，以新臺幣玖佰元即銀元佰元折算壹日。
扣案之仿德林吉雙管手槍之改造手槍壹支（槍枝管制編號：0000000000號
）沒收。
    事  實
一、甲○○於民國八十九年三月間，未經許可，在新竹市○○路凱撒電動玩具場，自
    姓名年籍不詳綽號「阿呆」之成年男子處，收受仿德林吉雙管手槍之改造手槍乙
    支（槍枝管制編號：0000000000號）、子彈乙顆。非法持有之，放置
    於不知情之兄乙○○承租新竹市○○路七○九巷十一號五樓之八女友鄭思明之內
    衣櫃抽屜內。嗣經警於八十九年七月二十四日在上址查獲，並扣得改造手槍乙支
    、子彈乙顆（送鑑定時已擊發）。
二、案經新竹市警察局第一分局報告臺灣新竹地方法院檢察署檢察官偵查起訴。
    理  由
一、訊據上訴人即被告甲○○對於右揭時、地自友人綽號「阿呆」處收受手槍、子彈
    之事實，固不否認，惟辯稱，該手槍僅為玩具槍，不知槍彈具有殺傷力云云。
二、然查：
（一）經將被告持有扣案之手槍、子彈，送請內政部警政署刑事警察局鑑驗結果，認
      該改造槍枝（槍枝管制編號0000000000號），係由仿德林吉雙管手
      槍製造之金屬玩具手槍，將槍管車通改造而成，機械性能良好，具發射子彈功
      能，認具殺傷力。又送驗子彈壹顆，認係金屬彈殼、彈頭（直徑約八點九釐米
      ）組合而成之土造子彈，經試射可擊發，認具殺傷力，有同局八十九年八月一
      日刑鑑字第一○三四九四號鑑驗通知書附卷足參，足見該手槍及子彈具有殺傷
      力。
（二）上開手槍、子彈為被告持有，並將之藏放在其胞兄乙○○女友鄭思明之內衣櫃
      抽屜內，為證人乙○○、鄭思明及查獲之警員李寶龍證述屬實。被告刻意將槍
      彈藏放於不知情女子之內衣櫃中，顯係欲掩人耳目，隱藏其犯罪行為，如被告
      認上開槍彈並無殺傷力，當不至特意藏放在女子內衣櫃內。
（三）綜上所述，被告所辯，顯為卸責之詞，不足採信，其事證明確，犯行洵堪認定
      ，應予依法論科。
三、核被告所為，係犯槍砲彈藥刀械管制條例第十一條第四項之未經許可持有其他可
    發射子彈具有殺傷力之槍枝罪及同條例第十二條第四項之未經許可持有子彈罪。
    被告於同一時地，以一行為而為持有手槍及子彈，為想像競合犯，應從較重之未
    經許可持有其他可發射子彈，具有殺傷力之槍枝罪處斷。
四、原審對被告為有罪科刑之判決，固非無見。惟查上開之罪，併科罰金部分，法律
    係以新台幣為規定，如易服勞役，其折算國幣銀元，應引用現行法規所定貨幣單
    位折算新台幣條例，原審未予引用，自有未合。被告上訴意旨，仍執前詞，否認
    犯罪及認原判決量刑過重，就原審適法範圍裁量權之行使為爭執，雖不足採，但
    原判決既有可議，自應由本院將之撤銷改判。爰審酌被告犯罪之動機、目的、手
    段、品性、生活狀況、智識程度、犯罪所生之情節、所生之危害及犯罪後態度等
    一切情狀，判決如主文第二項所示之刑，罰金部分並諭知易服勞役之標準。扣案
    之改造手槍一支為違禁物，應依刑法第三十八條第一項第一款之規定沒收之；扣
    案之子彈一顆，於送鑑定時試射，已不具殺傷力，失其違禁物之性質，自無庸宣
    告沒收。又槍砲彈藥刀械管制條例業於八十六年十一月二十四日修正公布，於同
    年月二十六日施行，其中第十九條宣告強制工作保安處分之規定，依司法院大法
    官會議釋字第四七一號解釋意旨，該條項所列之罪是否應併予保安處分之宣告，
    仍應由法院依個案情節及比例原則審酌，或依刑法第九十條第一項之規定為裁判
    。本件被告僅單純收受該改造玩具手槍及子彈，未持以犯其他罪行，社會危險性
    不大，被告復無犯罪習慣，應無宣告強制工作以預防矯治之必要，附此說明。
五、據上論斷，應依刑事訴訟法第三百六十九條第一項前段、第三百六十四條、第二
    百九十九條第一項前段，槍砲彈藥刀械管制條例第十一條第四項、第十二條第四
    項，刑法第十一條前段、第五十五條、第四十二條第二項、第三十八條第一項第
    一款，現行法規所定貨幣單位折算新台幣條例第二條，罰金罰緩提高標準條例第
    二條，判決如主文。
本案經檢察官柯麗鈴到庭執行職務。
中      華      民      國    九十    年    八      月       二十一     日
                            臺灣高等法院刑事第五庭
                                審判長法  官  曾  德  水
                                      法  官  楊  貴  雄
                                      法  官  趙  功  恆
右正本證明與原本無異。
如不服本判決應於收受送達後十日內向本院提出上訴書狀，其未敘述上訴之理由者並
得於提起上訴後十日內向本院補提理由書（均須按他造當事人之人數附繕本）。
                                      書記官  孫  佩  琳
中      華      民      國    九十    年    八      月       二十一     日
附錄本案論罪科刑法條全文：
槍砲彈藥刀械管制條例第十一條第四項
未經許可持有、持有或意圖販賣而陳列第一項所列槍砲者，處一年以上七年以下有期
徒刑，併科新臺幣七百萬元以下罰金。
槍砲彈藥刀械管制條例第十二條第四項
未經許可持有、寄藏或意圖販賣而陳列子彈者，處五年以下有期徒刑，併科新臺幣三
百萬元以下罰金。


司法院資訊處製作；財團法人民間司法改革基金會備份。
